【裁判字號】    95,上,630
【裁判日期】    951108
【裁判案由】    確認股東會決議無效等
【裁判全文】
臺灣高等法院民事裁定                   95年度上字第630號
上   訴   人    甲○○ ○○○○○○○○○○ ○○○○
法 定 代理人    丙○○
上   訴   人    丁○○
前列二人共同
訴 訟 代理人    王坤成律師
                黃冠豪律師
                鄭涵雲律師
上列上訴人與被上訴人中央貿易開發股份有限公司間因確認股東
會決議無效等事件，上訴人提起上訴，本院裁定如下：
    主  文
上訴人應於收受本裁定正本7日內，補繳第一審裁判費新臺幣16,
335元、第二審裁判費新臺幣24,503元，合計新臺幣40,838 元，
逾期未補正，裁定駁回其起訴、上訴。
    理  由
一、按核定訴訟標的價額，以起訴時之交易價額為準；無交易價
    額者，以原告就訴訟標的所有之利益為準；訴訟標的價額不
    能核定者，以第466 條所定不得上訴第三審之最高利益額數
    加十分之一定之，分別為民事訴訟法第77條之1 、第77條之
    12所明定。又以一訴主張數項標的者，其價額合併計算之，
    復經民事訴訟法第77條之2第1項前段定有明文。
二、本件上訴人即原告起訴之聲明：第1 項為「確認被告公司於
    94年9 月30日股東臨時會增訂公司章程第17條第2 項有關董
    事監察人選舉方式之決議無效」；第2 項為「被告公司於94
    年9 月30日股東臨時會選任董事錢鵬倫、錢世明、蔡清雲、
    乙○○、洪堯欽，與選任監察人謝璧蓮之決議，應予撤銷」
    。上訴人提起上訴之聲明：第1 項為「確認被告公司於94年
    9 月30日股東臨時會增訂公司章程第17條第2 項有關董事監
    察人選舉方式之決議無效」；第2 項為「被告公司於94年9
    月30日股東臨時會選任董事Wynner Group Limited(BVI)(法
    人代表錢鵬倫、錢世明) 、董事晉成投資股份有限公司 (法
    人代表蔡清雲、乙○○、洪堯欽) ，及選任監察人Wynner G
    roup Limited(BVI)(法人代表謝璧蓮) 之決議，應予撤銷」
    。查原告以一訴為上開二主張，並非互相競合或應為選擇，
    依民事訴訟法第77條之2 第1 項前段規定，其價額合併計算
    之。又確認股東臨時會議決議無效及撤銷股東臨時會決議之
    訴，屬於財產權訴訟，因無從依原告如獲勝訴判決所得受之
    客觀上利益核定訴訟標的之價額，應以不得上訴第三審之最
    高利益即1,500,000 元再加十分之一，即1,650,000 元計算
    各項聲明之訴訟標的價額。
三、上訴人即原告第一審訴訟標的價額合計為3,300,000 元，應
    徵第一審裁判費33,670元、第二審裁判費50,505元。上訴人
    僅繳納第一審裁判費17,335元、第二審裁判費26,002元，尚
    不足第一審裁判費16,335元及第二審裁判費24,503元，合計
    40,838元未據繳納。茲命上訴人於收受本裁定正本7 日內補
    繳，逾期駁回其起訴、上訴。
中    華    民    國    95    年    11    月    8     日
                    民事第十二庭
                        審判長法  官  張宗權
                              法  官  陳永昌
                              法  官  王麗莉
正本係照原本作成。
不得抗告。
中    華    民    國    95    年    11    月    8     日
                              書記官  明祖星


司法院資訊處製作；財團法人民間司法改革基金會備份。
